臺灣高等法院刑事裁定
110年度抗字第35號
    抗  告  人  李貴龍




上列抗告人因聲請定其應執行刑案件，不服臺灣新竹地方法院中
華民國109年11月18日裁定（109年度聲字第1531號），提起抗告
，本院裁定如下：
    主  文
抗告駁回。
    理  由
一、原裁定意旨略以：抗告人即受刑人李貴龍因犯竊盜等案件，
    先後經判處如附表所示之刑，審酌受刑人所犯附表之罪，編
    號1所示之罪為竊盜罪；編號2、4、5、6為施用第一級毒品
    罪；編號3為施用第二級毒品罪，上開編號2、3、4、5、6所
    示之罪，均為施用毒品案件，犯罪性質相似，惟與編號1所
    示之罪罪質迥異，侵害法益，犯罪情節不同，是權衡上開各
    罪之法律目的、受刑人之犯罪情節及行為次數等情，並就其
    所犯前揭各罪為整體非難評價，定其應執行有期徒刑2年8月
    。至於附表編號2、4、6所示依法不得易科罰金之罪，與附
    表編號1、3、5得易科罰金之罪併合處罰，依照司法院釋字
    第679號、第144號、院字2702號解釋意旨，原審法院於定執
    行刑時，自無庸為易科罰金折算標準之諭知，爰依刑事訴訟
    法第477條第1項，刑法第50條第2項、第53條、第51條第5款
    ，裁定應執行有期徒刑2年8月。
二、抗告意旨略以：本件受刑人所犯共6罪，罪名雖為施用第一
    級、第二級毒品與竊盜等罪，原裁定就有期徒刑部分定應執
    行為有期徒刑2年8月，近於刑法第50條第5款有期徒刑合併
    刑期上限30年，另參諸刑法第77條第1項無期徒刑逾25年得
    假釋之規定，足見原裁定執行刑確屬過長，顯不利於受刑人
    ，懇請鈞院就原裁定准予撤銷並給予受刑人合情合理合法之
    法律評價，致使罪刑相當，並顯司法公信云云。
三、按判決確定前犯數罪者，併合處罰之；數罪併罰，有二裁判
    以上，宣告多數有期徒刑者，於各刑中之最長期以上，各刑
    合併之刑期以下，定其應執行之刑期，但不得逾30年，刑法
    第50條第1項前段、第53條、第51條第5款分別定有明文。次
    按數罪併罰之定應執行之刑，係出於刑罰經濟與責罰相當之
    考量，並非予以犯罪行為人或受刑人不當之利益，為一種特
    別的量刑過程，相較於刑法第57條所定科刑時應審酌之事項
    係對一般犯罪行為之裁量，定應執行刑之宣告，乃對犯罪行
    為人本身及所犯各罪之總檢視，除應考量行為人所犯數罪反
    應出之人格特性，並應權衡審酌行為人之責任與整體刑法目
    的及相關刑事政策，在量刑權之法律拘束性原則下，依刑法
    第51條第5款之規定，採限制加重原則，以宣告各刑中之最
    長期為下限，各刑合併之刑期為上限，但最長不得逾30年，
    資為量刑自由裁量權之外部界限，並應受法秩序理念規範之
    比例原則、平等原則、責罰相當原則、重複評價禁止原則等
    自由裁量權之內部抽象價值要求界限之支配，使以輕重得宜
    ，罰當其責，俾符合法律授與裁量權之目的，以區別數罪併
    罰與單純數罪之不同，兼顧刑罰衡平原則。又執行刑之量定
    ，係事實審法院裁量之職權，倘其所酌定之執行刑，並未違
    背刑法第51條各款所定之方法或範圍（即法律之外部性界限
    ），亦無明顯違背公平、比例原則或整體法律秩序之理念（
    即法律之內部性界限）者，即不得任意指為違法或不當（最
    高法院107年度台抗字第1043號裁定意旨參照）。
四、經查：
  ㈠原審以抗告人犯如原裁定附表所示之罪，先後經法院判處如
    原裁定附表所示之刑，均已確定在案，並以原審法院為最後
    事實審之法院，有如原裁定附表所示之判決及本院被告前案
    紀錄表各1份附卷可稽，檢察官據此向法院聲請定其應執行
    刑，經審核認本件聲請為正當，就抗告人所犯如原裁定附表
    所示之罪，定其應執行有期徒刑2年8月，係於原裁定附表各
    編號所示之最長期以上（有期徒刑8月），各刑合併刑期以
    下（有期徒刑3年6月），顯未逾越刑法第51條第5款所定之
    外部性界限，亦未逾越內部性界線（有期徒刑3年2月），且
    對比各刑合併刑期之總和，亦有所減輕，要屬法院裁量職權
    之適法行使，且與法律規範之目的、精神、理念及法律秩序
    亦不相違背，核無違法或不當，應予維持。
  ㈡抗告意旨雖主張：原裁定就有期徒刑部分定應執行刑2年8月
    確屬過長，顯不利於受刑人云云。惟原審已考量抗告人所犯
    數罪所反映之人格特性，各罪彼此間之關聯性（即各罪之犯
    罪時間、所犯分別屬相同之犯罪類型及侵害之法益種類等）
    ，基於刑罰目的性及刑事政策之取向等因素，總體而為適度
    之評價，並已審酌抗告人所犯各罪中，曾定執行刑者所定刑
    度，而在數罪各刑之宣告刑或執行刑合併刑期範圍內重定執
    行刑，經核符合法律授與裁量權之目的，所定應執行刑並無
    過重之情事，而與公平原則及比例原則無違。
  ㈢綜上，抗告意旨指摘原裁定不當，核無理由，應予駁回。
據上論斷，應依刑事訴訟法第412條，裁定如主文。
中　　華　　民　　國　　110 　年　　1 　　月　　12　　日
                  刑事第一庭    審判長法　官  李釱任
                                      法　官  崔玲琦
                                      法　官  梁耀鑌
以上正本證明與原本無異。
如不服本裁定，應於收受送達後五日內向本院提出抗告狀。
                                      書記官  宗志強
中　　華　　民　　國　　110 　年　　1 　　月　　12　　日